臺灣高雄地方法院民事裁定
111年度審訴字第1050號
原      告  王家治  
即反訴被告
訴訟代理人  裘佩恩律師
            楊志凱律師
            蔡尚琪律師
被      告  王李淑霞
即反訴原告
訴訟代理人  郭泓志律師
上列當事人間請求所有權移轉登記事件，本院裁定如下：
    主  文
原告應於收受本裁定後七日內，補繳裁判費新臺幣壹萬肆仟貳佰
伍拾陸元，逾期不繳，即駁回其本訴。
反訴原告應於收受本裁定後七日內，補繳裁判費新臺幣伍萬玖仟
零壹拾肆元，逾期不繳，即駁回其反訴。
    理  由
一、按原告之訴，起訴不合程式或不備其他要件者，法院應以裁
    定駁回之。但其情形可以補正者，審判長應定期間先命補正
    ，民事訴訟法第249條第1項但書第6款定有明文。核定訴訟
    標的之價額，以起訴時之交易價額為準，無交易價額者，以
    原告就訴訟標的所有之利益為準，同法第77條之1第2項亦有
    明文。又本訴與反訴之訴訟標的相同者，反訴不另徵收裁判
    費，雖為民事訴訟法第77條之15第1項所明定，惟所謂訴訟
    標的相同，係指經原告或反訴原告主張並以原因事實特定後
    請求法院審判之實體法上權利同一者而言，凡反訴主張之權
    利與本訴不同者，即為不同之訴訟標的，應另徵收裁判費（
    最高法院98年度台抗字第123號裁定要旨參照）。
二、本訴部分：本件原告即反訴被告（下稱原告）起訴請求被告
    即反訴原告（下稱被告）將坐落高雄市○○區○○段○○段0000地
    號土地及其上同小段152建號建物（下合稱系爭房地）之應
    有部分二分之一辦理所有權移轉登記為原告所有，雖據繳納
    裁判費新臺幣（下同）15,751元，惟係以土地公告現值及房
    屋課稅現值為計算基礎，此難認屬交易價額，不得作為系爭
    房地即訴訟標的價額之依據。參酌民國108年2月至109年6月
    間鄰近系爭房地之不動產實價登錄之交易單價平均為新臺幣
    （下同）85,984元/㎡（詳見附表），核定本訴訴訟標的價額
    為新臺幣（下同）2,926,036元（計算式：房屋面積68.06㎡×
    85,984元/㎡×1/2＝2,926,036元），應徵第一審裁判費30,007
    元，原告僅繳納15,751元，尚有14,256元未繳納，茲依首揭
    規定，限原告於收受本裁定7日內，向本院補繳上述不足額
    之裁判費，逾期不繳，即駁回原告之本訴。
三、反訴部分：被告另提起反訴，請求原告應將系爭房地騰空遷
    讓返還予被告，但迄未繳納反訴裁判費。原告於本訴係請求
    將系爭房地之應有部分二分之一移轉登記為原告所有，被告
    則係反訴請求遷讓系爭房地，足謂本訴及反訴部分所主張之
    權利並不相同，訴訟標的亦非同一，揆諸首開要旨，自應分
    別徵收裁判費無訛。誠如前述，系爭房地於起訴時之交易價
    額為5,852,071元（計算式：房屋面積68.06㎡×85,984元/㎡＝5
    ,852,071元），此乃反訴部分訴訟標的價額，應徵第一審裁
    判費59,014元，同依首揭規定，限被告於收受本裁定7日內
    ，向本院補繳上述裁判費，逾期不繳，即駁回被告之反訴，
    特此裁定。
中　　華　　民　　國　　111 　年　　11　　月　　23　　日
                  民事審查庭  法　官　洪培睿
正本係照原本作成。
本裁定關於核定訴訟標的價額部分，如有不服，得於收受裁定送
達後10日內以書狀向本院提出抗告，並應繳納抗告裁判費新臺幣
1,000 元。命補繳裁判費部分不得抗告。
中　　華　　民　　國　　111 　年　　11　　月　　23　　日
                              書記官　林志衡
附表：　　　　　　　　　　　　　　　　　 
門牌號碼 交易年月 總價 單價 總面積 型態 屋齡    (元/㎡) (㎡)   平川街24號 109/06/14 733萬元 84,486　 86.76 透天厝 49 平川街48號 108/10/14 685萬元 100,646　 68.06 透天厝 53 平川街50號 108/05/01 500萬元 73,465　 68.06 透天厝 52 平川街16號 108/02/24 730萬元 85,340 85.54 透天厝 49 平均單價   85,984